# 这种情况政府补助如何分配？

提问人：lssxdzb 时间：2013-02-20 23:40:49
对于政府补助收入，其所得税该如何考虑？是否按准则确认损益作为应税所得，还是一收到款项应作为应税所得，还是一开始就是免税所得？

回答人：chenyiwei
这取决于税法的规定，请判断是否满足财税[2008]151号和财税[2011]70号文规定的作为不征税收入的条件。如果不满足作为不征税收入的条件，则应作为应税收入。